臺灣高等法院臺中分院刑事判決　　　　95年度上訴字第2734號
上　訴　人
即　被　告　丁○○
指定辯護人　呂秀梅律師
上　訴　人
即　被　告　己○○
選任辯護人　廖志堯律師
上列上訴人因毒品危害防制條例案件，不服臺灣彰化地方法院95
年度訴字第1123號中華民國95年10月25日第一審判決（起訴案號
：臺灣彰化地方法院檢察署95年度偵字第4054、4058號），提起
上訴，本院判決如下：
    主  文
原判決撤銷。
己○○連續販賣第二級毒品，處有期徒刑玖年，扣案如附表五編
號2所示之兼含MDMA及Methamphetamine之藥錠壹粒及驗餘碎錠、
如附表五編號1所示之K他命貳包除包裝袋外，沒收銷燬之，扣案
如附表五編號1之包裝袋貳個、編號3至6、8所示之物（附表五編
號8不含其內SIM卡）均沒收，因販賣第二、三級毒品所得新臺幣
陸萬陸佰元沒收之，如全部或一部不能沒收時，以其財產抵償之
。
丁○○連續販賣第二級毒品，處有期徒刑拾年，扣案如附表六編
號2所示之兼含MDMA及Methamphetamine之藥錠陸粒，沒收銷燬之
，扣案如附表六編號5、6、10（附表六編號6不含其內SIM卡）所
示之物均沒收，因販賣第二、三級毒品所得新臺幣拾肆萬柒仟玖
佰元沒收之，如全部或一部不能沒收時，以其財產抵償之。
    事  實
一、己○○明知MDMA（亞甲基雙氧甲基安非他命）及Methamphe
    tamine（甲基安非他命）為毒品危害防制條例第2條第2項第
    2款所列管之第二級毒品，及明知K他命為同條例第2條第2項
    第3款所列管之第三級毒品，MDMA（亞甲基雙氧甲基安非他
    命）、Methamphetamine（甲基安非他命）不得持有、販賣
    ，K他命則不得販賣，詎因自己染有施用毒品之惡習，為牟
    取抵癮所需之購毒費用，竟分別基於販賣第二、三級毒品以
    營利之概括犯意，自民國94年11、12月間之某日起，至95年
    4月間某日止，先向丁○○或其餘不詳姓名、年籍之成年男
    子，販入兼含第二級毒品MDMA（亞甲基雙氧甲基安非他命）
    及Methamphetamine（甲基安非他命）之藥錠、及第三級毒
    品K他命後，利用其所申請之0000-000000、0000-000000號
    行動電話作為對外聯繫毒品交易事宜之聯絡工具，待接獲如
    附表一、二所示楊京諺等人之購毒者之電話後，再分別相約
    在如附表一、二所示之地點，由己○○分別出面交付其所販
    售之兼含第二級毒品MDMA（亞甲基雙氧甲基安非他命）及Me
    thamphetamine（甲基安非他命）藥錠、或交付K他命之方式
    ，分別連續販售兼含MDMA（亞甲基雙氧甲基安非他命）及Me
    thamphetamine（甲基安非他命）藥錠、K他命予如附表一、
    二所示之楊京諺等人多次。其中3次同時販賣兼含第二級毒
    品MDMA（亞甲基雙氧甲基安非他命）及Methamphetamine （
    甲基安非他命）藥錠、第三級毒品k他命予如附表一編號4及
    附表二編號9之丙○○，其中1次同時販賣兼含第二級毒品MD
    MA（亞甲基雙氧甲基安非他命）及Methamphetamine（甲基
    安非他命）藥錠、第三級毒品k他命予如附表一編號3及附表
    二編號8之戊○○。
二、丁○○明知MDMA（亞甲基雙氧甲基安非他命）及Methamphet
    amine（甲基安非他命）為毒品危害防制條例第2條第2項第2
    款所列管之第二級毒品，及明知K他命為毒品危害防制條例
    第2條第2項第3款所列管之第三級毒品，MDMA（亞甲基雙氧
    甲基安非他命）及Methamphetamine（甲基安非他命）不得
    持有、販賣，K他命則不得販賣，詎因自己染有施用毒品之
    惡習，為牟取抵癮所需之購毒費用，竟分別基於販賣第二、
    三級毒品以營利之概括犯意，自94年11、12月間之某日起
    ，至95年4月底某日止，先向不詳姓名、年籍之成年男子，
    販入兼含第二級毒品MDMA（亞甲基雙氧甲基安非他命）及Me
    thamphetamine（甲基安非他命）之藥錠、第三級毒品K他命
    後，利用其所申請之0000-000000號行動電話作為對外聯繫
    毒品交易事宜之聯絡工具，待接獲如附表三、四所示己○○
    等人之購毒者之電話後，再分別相約在如附表三、四所示之
    地點，由丁○○分別出面交付其等所販售之兼含第二級毒品
    MDMA（亞甲基雙氧甲基安非他命）及Methamphetamine（甲
    基安非他命）藥錠、第三級毒品K他命之方式，分別連續販
    售兼含MDMA（亞甲基雙氧甲基安非他命）及Methamphetamin
    e（甲基安非他命）之藥錠、K他命予如附表三、四所示之己○○等人多次。其中1次同時販賣兼含第二級毒品MDMA（亞
    甲基雙氧甲基安非他命）及Methamphetam ine（甲基安非他
    命）藥錠、第三級毒品k他命予附表三編號4附表四編號4之
    施柏嘉，其中1次同時販賣兼含第二級毒品MDMA（亞甲基雙
    氧甲基安非他命）及Methamphetamine（甲基安非他命）藥
    錠、第三級毒品k他命予如附表三編號1及附表四編號1之己○○。
三、嗣為警對於己○○、丁○○所使用之上開行動電話進行通訊
    監察，並於95年4月28日14時30分許，在己○○位於彰化縣
    溪湖鎮○○里○○街26號之住所，持法院核發之搜索票執行
    搜索時，當場查獲，扣得如附表五所示之物；另於同日15時
    35分許，在丁○○位於彰化縣埔鹽鄉○○村○○路2巷12號
    之住所，亦為警持法院核發之搜索票執行搜索，而當場查獲
    ，並扣得如附表六所示之物，始查悉上情。
四、案經彰化縣警察局移請臺灣彰化地方法院檢察署檢察官偵查
    起訴（95年度偵字第4054、4058號）暨移送併辦（95年度少
    連偵字第46號）。
    理  由
壹、關於證據能力部分
一、按被告以外之人於偵查中向檢察官所為陳述，除顯有不可信
    之情況者外，得為證據，刑事訴訟法第159 條之1 第2 項定
    有明文。蓋因檢察官與法官同為司法官署，且檢察官代表國
    家偵查犯罪，依法有訊問被告、證人及鑑定人之權力，且須
    對被告有利、不利之情形均應注意，況徵諸實務運作，檢察
    官實施刑事偵查程序，亦能恪遵法定程序之要求，不致有違
    法取證情事且可信度極高，是被告以外之人前於偵查中已具
    結而為證述，除反對該項供述得具有證據能力之一方，已釋
    明「顯有不可信之情況」之理由外，不宜遽指該證人於偵查
    中之陳述不具證據能力，方符前揭法條之立法意旨。是證人
    曾偉成、洪碧韓、楊京諺、施易霆及陳志豪分別於檢察官偵
    查時，經具結所為陳述（參見95年度偵字第4058號偵查卷宗
    第89頁至第90頁；第174頁至第175頁），查無任何不法取供
    之情形，是客觀上並無顯不可信之情況，上揭證人於偵查中
    之陳述，自均具有證據能力。
二、次按被告以外之人於審判外之陳述，雖不符前四條之規定，
    而經當事人於審判程序同意做為證據，法院審酌該言詞陳述
    或書面陳述作成時之情況，認為適當者，亦得為證據，刑事
    訴訟法第159條之5第1項定有明文。查證人曾偉成、洪碧韓
    、楊京諺、陳志豪、施易霆、己○○、林義凱、何長勳、黃
    佳殿、蔡任輝、乙○○、戊○○、施柏嘉、施柏隆、楊禮偉
    、蔡立國、楊漢彬、丙○○於警詢時之證述，經本院於審理
    時予以提示並告以要旨，且各經檢察官及被告等人表示意見
    ，均未於言詞辯論終結前異議，本院審酌上開陳述作成時，
    並無人情施壓或干擾，亦無不當取供之情形，認為以之作成
    本案之證據亦屬適當，是自具有證據能力。
貳、有關於認定犯罪事實及論罪科刑部分：
甲、被告己○○認定犯罪事實部分
一、訊據被告己○○對於上開事實坦承不諱，核與證人洪碧韓、
    楊京諺迭於警詢、偵訊及原審審理時，證人曾偉成、陳志豪
    、施易霆於警詢、偵訊中，證人林義凱、乙○○於警詢中證
    述綦詳，及證人丙○○、戊○○於警詢、本院審理時證述相
    符，且有曾偉成所使用之門號0000 -000000號、洪碧韓所使
    用之門號0000-000000號、楊京諺所使用之門號0000-000000
    號（登記人洪莉美）、施易霆所使用之門號0000-000000號
    （登記人施忠義）、陳志豪所使用之門號0000-000000號、
    林義凱所使用之門號0000000000號（登記人林立偉）、乙○○所使用之門號0000-000000、0000-000000號（登記人吳麗
    雪）、戊○○所使用之門號0000-000000號（登記人張玉雲
    ）、丙○○所使用之門號0000-000000號（登記人施淑瑩）
    之通聯調閱查詢單各1紙、己○○所使用之門號0000-000000
    、0000-000000號行動電話之通訊監察譯文各1份及交易照片
    14張在卷可稽，而扣案之白色粉末2包（1包毛重0.7公克，
    另1包毛重0.1公克）、綠色藥丸2粒及黃色藥丸1粒，經送請
    行政院衛生署管制藥品管理局鑑定之結果，扣案之白色粉末
    2包，檢出第三級毒品Ketamine成分，而扣案之綠色藥丸2粒
    及黃色藥丸1粒，均檢出兼含第二級毒品MDMA（亞甲基雙氧
    甲基安非他命）及Methamphetamine（甲基安非他命）成分
    ，有該局管檢字第0950009015號鑑定書1紙附卷可憑，可見
    被告己○○及上開證人所泛稱之搖頭丸，確兼含有MDMA（亞
    甲基雙氧甲基安非他命）及Methamphetamine（甲基安非他
    命）之第二級毒品成分，此外，復有扣案之被告己○○所有
    、供被告己○○販賣第二、三級毒品所用之如附表五編號2
    至6、編號8所示之物，及被告己○○之母所有、供被告己○○販賣第二、三級毒品所用之如附表五編號7所示之物可資
    佐證。
二、次查，證人楊京諺於95年5月16日檢察官偵訊時具結證稱：
    伊只有向己○○購買過一次搖頭丸，大約買了4、500元，以
    電話聯絡交易等語（見95年度偵字第4058號偵卷第174頁背
    面），於原審審理時證稱：伊只有向被告己○○購買一次搖
    頭丸，價格400元等語，其證詞前後反覆不一，應依罪證有
    疑利於被告之原則，認定證人楊京諺此部分買進之價格為40
    0元；又被告己○○於本院審理時坦承販賣搖頭丸有賺取差
    價等情，且查我國查緝販賣毒品執法甚嚴，對於販毒者尤科
    以重度刑責，又販賣第二級毒品既係違法行為，當非可公然
    為之，亦無公定價格，且所購買之藥錠，其中MDMA（亞甲基
    雙氧甲基安非他命）及Methamphetamine（甲基安非他命）
    之成分亦不一，而每次買賣之價量，可能隨時依雙方關係深
    淺、資力、需求量及對行情之認知、來源是否充裕、查緝是
    否嚴謹、購買者被查獲時供述購買對象之可能風險之評估等
    情形，而異其標準，非可一概而論；販賣之利得，除被告坦
    承犯行或價量俱臻明確外，委難察得實情，販賣之人從價差
    或量差中牟利之方式雖異，其意圖營利之販賣行為則同一。
    是以因泛稱搖頭丸之第二級毒品量微價高，販賣者率有暴利
    可圖，茍非意圖販賣營利，一般人焉有可能甘冒重度刑責而
    販賣，故衡情被告己○○苟非有販賣營利之意圖，焉有可能
    甘冒重刑而為販賣泛稱搖頭丸之第二級毒品犯行，是以被告
    己○○自白其有營利之意圖，應與事實相符。
三、被告己○○及其辯護人辯稱：其上開販賣第二級毒品會與販
    賣第三級毒品同時販賣云云，經查：證人丙○○於本院審
    理時結證稱：「（你是否在去年6月6日至刑警隊作筆錄？）
    有。筆錄有看過，內容根據我的陳述記載，與我意思相符，
    當時所述都實在。（你當時講跟被告買5次搖頭丸、3次k他
    命，是否有兩種毒品有一起購買的情形？）有。（2種一起
    買是幾次？）3次。每次買k他命都有買搖頭丸。」等語（見
    本院卷第53頁）；證人戊○○於本院審理時結證稱：「（
    在95年6月7日有無因毒品案件至彰化縣刑警大隊製作筆錄？
    有無看筆錄內容？陳述是否實在？）有，有看過內容。筆錄
    記載內容是按照我的陳述記載。當時所講的都實在。（你當
    時供稱向被告買毒品有搖頭丸、k他命，共3、4 次是否如此
    ？）差不多，究是幾次不記得了。我只記得大概3、4次。（
    這3、4次分別買一種毒品或是買2種毒品？）有2種一起買。
    幾次忘記了。（你為何2種一起買？）2種都要用。我單買是
    買k他命。」等語（見本院卷第52頁）；足見被告己○○
    上開販賣第二、三級毒品犯行，其中3次同時販賣泛稱搖頭
    丸之第二級毒品、第三級毒品k他命予證人丙○○（如附表
    一編號4、附表2編號9所示），其中1次同時販賣泛稱搖頭丸
    之第二級毒品、第三級毒品k他命予證人戊○○（如附表一
    編號3、附表二編號8所示），此部分事實亦堪認定。
四、綜上所述，被告己○○確實有上開販賣兼含第二級毒品MDMA
    （亞甲基雙氧甲基安非他命）及Methamphetamine（甲基安
    非他命）予附表一所示之人，及販賣第三級毒品K他命予附
    表二所示之人之犯行，至其販賣之次數、數量及金額等，均
    依罪證有疑利於被告之原則，以最低之次數、數量及金額等
    認定之。本件被告己○○上開犯行之事證明確，堪以認定。
    又被告己○○所販賣之上開泛稱搖頭丸之第二級毒品，既經
    檢驗出兼含均屬第二級毒品之MDMA（亞甲基雙氧甲基安非他
    命）及Methamphetamine（甲基安非他命）成分，且為藥錠
    形式，如上所述，可見被告己○○對於上開泛稱搖頭丸之藥
    錠，不論係何種第二級毒品，均有販賣之故意，亦堪認定。
乙、被告丁○○認定犯罪事實部分
一、訊據被告丁○○對於上開事實坦承不諱，核與證人己○○迭
    於警詢、偵訊及原審審理（結證）時，證人何長勳、黃佳殿
    、蔡任輝、施柏隆、楊禮偉、蔡立國、楊漢彬、尤振隆及丙○○於警詢中證述相符，且有何長勳所使用之門號0000-000
    000 號（登記人洪雅茹）、黃佳殿所有之門號0000-000000
    號、蔡任輝所有之門號0000 -000000號、施柏嘉所有之門號
    00 00-000000號、楊禮偉所使用之門號0000-000000號（登
    記人楊靜怡）、蔡立國所有之0000-000000號、楊漢彬所使
    用之門號00 00-000000號（登記人尤振隆）、丙○○所使用
    之門號00 00-000000號（登記人施淑瑩）之通聯調閱查詢單
    各1 紙及丁○○所使用之門號0000-000000號動電話之通聯
    監察譯文1份在卷可稽，而扣案之綠色藥丸7粒，經送請行政
    院衛生署管制藥品管理局鑑定之結果，檢出兼含第二級毒品
    MDMA （亞甲基雙氧甲基安非他命）及Methamphetamine（甲
    基安非他命）成分，有該局管檢字第095000 9015號鑑定書1
    紙附卷可憑，可見被告丁○○及上開證人所泛稱之搖頭丸，
    確兼含有MDMA（亞甲基雙氧甲基安非他命）及Methamphetam
    ine（甲基安非他命）之第二級毒品成分，此外，復有扣案
    之被告丁○○所有、供販賣第二、三級毒品所用之如附表六
    編號5、6、10所示之物可資佐證。
二、至被告丁○○自94年11、12月間某日起販賣泛稱搖頭丸之兼
    含第二級毒品MDMA（亞甲基雙氧甲基安非他命）及Methamph
    etamine（甲基安非他命）藥錠及第三級毒品K他命予施柏嘉
    乙節，業據證人施柏嘉迭於警詢及原審審理時均證稱：「（
    你均向丁○○購買何種毒品？以何方式向丁○○購買毒品？
    ）我都是向丁○○購買搖頭丸跟K他命，是以我所使用的000
    0-000000號行動電話打給丁○○0000-000000號行動電話，
    向他表示要買搖頭丸或K他命，講好後有時候我直接到他家
    購買，有時候他送到我家。」、「（你共向丁○○購買幾次
    ？購買何種毒品？時間、地點、價格分別為何？）我向丁○○大約買5、6次搖頭丸及7、8次K他命，詳細時間我忘了，
    地點不是在他家就是在我家，丁○○賣我搖頭丸1粒400元，
    K他命1包1,200元。」（見施柏嘉95年6月5日警詢筆錄）、
    「（你向丁○○買過幾次搖頭丸、K他命？）搖頭丸5、6次
    ，K他命7、8次，搖頭丸價格400元，K他命價格1,200元。」
    、「（你是否知道丁○○向上游拿的毒品的價格多少？）我
    不知道。」、「（你與丁○○如何交易的？）我先打電話給
    丁○○，然後去丁○○家找他。」、「（你向丁○○拿的這
    些毒品，是否都有付錢給丁○○？）有。」、「（買賣的地
    點？）有時候丁○○拿過來我家給我，有時候我去丁○○埔
    鹽鄉豐澤村家裡拿。」（見原審95年10月11日審理筆錄），
    衡諸證人施柏嘉為被告之友人，與被告並無任何夙怨，且觀
    之上開證詞，證人施柏嘉於警詢及原審審理時對於其撥打之
    行動電話、交易之地點及方式等交易之重要事項均證述一致
    ，足見其證詞之可信度甚高，是證人施柏嘉既證稱其向被告
    丁○○購買第二、三級毒品均有交付價金，且不知被告丁○○與上手購買第二級毒品及第三級毒品之價格，被告丁○○
    於本院審理時坦承販賣泛稱搖頭丸之第二級毒品及第三級毒
    品K他命均有賺取差價，況我國查緝販賣毒品執法甚嚴，對
    於販毒者尤科以重度刑責，又販賣第二級毒品及第三級毒品
    K他命既係違法行為，當非可公然為之，亦無公定價格，且
    所購買之藥丸，其中MDMA（亞甲基雙氧甲基安非他命）及Me
    thamphetamine（甲基安非他命）及K他命之成分亦不一，而
    每次買賣之價量，可能隨時依雙方關係深淺、資力、需求量
    及對行情之認知、來源是否充裕、查緝是否嚴謹、購買者被
    查獲時供述購買對象之可能風險之評估等情形，而異其標準
    ，非可一概而論；販賣之利得，除被告坦承犯行或價量俱臻
    明確外，委難察得實情，販賣之人從價差或量差中牟利之方
    式雖異，其意圖營利之販賣行為則同一。是以因MDMA（亞甲
    基雙氧甲基安非他命）及Methamphe tamine（甲基安非他命
    ）及K他命均量微價高，販賣者率有暴利可圖，茍非意圖販
    賣營利，一般人焉有可能甘冒重度刑責而販賣，故衡情被告
    丁○○苟非有販賣營利之意圖，焉有可能甘冒重刑而為販賣
    泛稱搖頭丸之第二級毒品及第三級毒品K他命之犯行？是以
    被告丁○○自白其有營利之意圖，應與事實相符。
三、此外，依卷附之被告丁○○所使用之行動電話0000-00000
    0號通訊監察譯文所示，被告丁○○於95年4月16日凌晨零時
    36分撥打證人施柏嘉所使用之行動電話0000-000000號稱：
    「A（即丁○○）：還是我給你拿過去！B（即施柏嘉）：你
    要拿到我家喔？A：嗯！你要拿什麼？B ：嗯！我要一件衣
    服一件褲。A：好阿！好阿！我再給你拿過去！B：你有沒有
    在趕用錢？A：有阿！我要修理車！B：那我全部連今天拿一
    件，總共欠你三K一件衣服，對不對？A ：對阿！B：那好，
    我下禮拜再給你！…A：我到你家打給你！B：好！那你等一
    下拿到我家！」，經警提示上開通訊監察譯文，亦據證人施
    柏嘉證稱上開電話為其所撥打，譯文內容是要跟丁○○購買
    搖頭丸及K他命，當天以3,600元購得K 他命3包，以400元購
    得1粒搖頭丸等語，並有施柏嘉所有之0000-000000號行動電
    話之使用者查詢單1紙在卷可稽。證人即同案被告己○○
    於原審結證稱：向丁○○拿過搖頭丸及K他命，搖頭丸都拿
    400 元，K他命拿過1100跟1000元，有時候二種一起拿，大
    部分都是拿K他命。偶爾K他命及搖頭丸一起拿，沒有單獨拿
    搖頭丸等語（見原審卷一第92頁背面、第97頁）；足見被
    告丁○○上開販賣第二、三級毒品犯行，其中1次同時販賣
    兼含第二級毒品MDMA（亞甲基雙氧甲基安非他命）及Metham
    ph etamine（甲基安非他命）藥錠、第三級毒品k他命予證
    人施柏嘉（如附表三編號4、附表四編號4所示），其中至少
    1 次同時販賣兼含第二級毒品MDMA（亞甲基雙氧甲基安非他
    命）及Methamph etamine（甲基安非他命）藥錠、第三級毒
    品k他命予證人即同案被告己○○（如附表三編號1、附表四
    編號1所示），此部分事實亦堪認定。
四、綜上所述，被告丁○○確實有上開販賣兼含第二級毒品MDMA
    （亞甲基雙氧甲基安非他命）及Methamphe tamine（甲基安
    非他命）藥錠予附表三所示之人，及販賣第三級毒品K他命
    予附表四所示之人之犯行，至其販賣之次數、數量及金額等
    ，均依罪證有疑利於被告之原則，以最低之次數、數量及金
    額等認定之。本件被告丁○○上開犯行之事證明確，堪以認
    定。又被告丁○○所販賣之上開泛稱搖頭丸之第二級毒品，
    既經檢驗出兼含均屬第二級毒品之MDMA（亞甲基雙氧甲基安
    非他命）及Methamphetam ine（甲基安非他命）成分，且為
    藥錠形式，如上所述，可見被告丁○○對於上開泛稱搖頭丸
    之藥錠，不論係何種第二級毒品，均有販賣之故意，亦堪認
    定。
丙、公訴人雖起訴被告丁○○及被告己○○係共同販賣第二、三
    級毒品等語，並以被告己○○所使用之0000-000000 號行動
    電話於95年3 月22日晚間10時18分許與被告丁○○通話之譯
    文為據。惟查：（一）證人即被告己○○於原審審理時結證
    稱：伊向丁○○拿毒品，大部分是自己施用，有部分轉賣，
    丁○○並不知道伊轉賣之價格，販賣毒品之過程中，丁○○
    亦沒有幫伊接過電話或送過貨，且伊轉賣後，所得之好處並
    未分給丁○○等語（見原審95年8月8日審理筆錄）。（二）
    且觀之上開通訊譯文內容：「A（即被告己○○）：你那邊
    還有「褲仔」（指K他命）嗎？B（即被告丁○○）：有阿！
    你是誰？…A：我先給你調2克！B：不要！你還差我！A：我
    現金給你！B：你差我的不給我，我不給你！A：雞歪！我先
    賣給人家一下會死嗎？人家要給我拿的，要不要？B：不要
    不要！A：不要調喔？B：你一支不知道要拿多少？幹你娘勒
    ！A：什麼？B：12阿！（意指1, 200元）…A：雞歪！12勒
    ！我1（意指1,000元）跟你拿。…B：1啦！不然沒辦法。A
    ：1 喔！我等下回去找你拿。B：幾點啦？A：半小時之內。
    」（三）綜合上情觀之，足見被告丁○○除將兼含第二級毒
    品MDMA（亞甲基雙氧甲基安非他命）及Methamph etamine（
    甲基安非他命）藥錠及第三級毒品K他命售予被告己○○外
    ，並不知被告己○○將其所購得之毒品販售予何人、販賣之
    價格，即難認被告丁○○就被告己○○販賣毒品與第三人有
    何犯意之聯絡，況被告丁○○並未參與被告己○○上開販賣
    毒品之構成要件行為即買賣議價或交付毒品，更未於被告己○○轉賣毒品後，獲得任何被告己○○販賣毒品之利得。公
    訴人漏未斟酌此點，於起訴書及併案意旨書中，認被告丁○○及被告己○○就販賣第二級毒品及第三級毒品均為共同正
    犯，尚有未洽，附此敘明。
丁、論罪科刑部分
一、新舊法比較：
  (一)查被告二人行為後，刑法業於94年2月2日修正公布，95年7
    月1日起施行。按行為後法律有變更者，適用行為時之法律
    ，但行為後之法律有利於行為人者，適用最有利於行為人之
    法律，現行刑法第2條第1項定有明文。此條規定乃與刑法第
    1條罪刑法定主義契合，而貫徹法律禁止溯及既往原則，係
    規範行為後法律變更所生新舊法律比較適用之準據法，本身
    尚無比較新舊法之問題，應一律適用裁判時之現行刑法第2
    條規定以決定適用之刑罰法律，先予辨明。又以本次刑法修
    正之比較新舊法，就拘束人身自由之保安處分，有罪刑法定
    原則及法律不溯及既往原則之適用，其因法律變更而發生新
    舊法律之規定不同者，依新法第1條、第2條第1項之規定，
    定其應適用之法律。另就罪刑有關之共犯、未遂犯、想像競
    合犯、牽連犯、連續犯、結合犯，以及累犯加重、自首減輕
    暨其他法定加減原因（如身分加減）與加減例等一切情形，
    本於統一性及整體性原則，應綜其全部罪刑之結果而為比較
    ，亦有最高法院95年第8次刑庭會議決議可資參照。
  (二)本件適用新舊法比較部分：
   1. 主刑罰金刑部分：刑法第33條第5 款有關罰金刑部分，在
      新法部分係規定為「罰金：新臺幣1,000 元以上，以百元
      計算之。」而舊法時則係規定為「罰金：1 元以上。經比
      較修法前後之規定，應認修正前刑法第33條第5 款之規定
      ，對行為人有利。
   2. 連續犯部分：修正前第56條有關連續犯之規定，係將反覆
      實施之同類複數犯罪行為論以一罪，並得加重其刑至2 分
      之1 。而修正後已刪除連續犯之規定，在實務上將視各種
      具體犯罪類型，對於反覆實施之同類複數犯罪行為，應評
      價為併罰之數罪，顯較被告更為不利。
   3.被告二人行為後，刑法第55條關於想像競合之規定已修正
     為：「一行為而觸犯數罪名者，從一重處斷。但不得科以
     較輕罪名所定最輕本刑以下之刑。」，而修正前係規定：
     「一行為而觸犯數罪名者，從一重處斷。」，修正後關於
     加但書之限制，為法理之明文化，非屬法律變更。應依一
     般法律適用原則，適用裁判時法，即適用修正後刑法第55
     條有關於想像競合之規定（最高法院95年第8次、第21次刑
     事庭會議決議參照）。
   4. 綜合比較之結果，應適用修正前刑法第33條第5款及第56
      條之規定，對被告己○○、丁○○較為有利。
二、按毒品危害防制條例第2條第2項第2、3款規定，MDMA（亞甲
    基雙氧甲基安非他命）及Methamphe tamine（甲基安非他命
    ）、K他命（Ketamine）係屬列管之第二、三級毒品，MDMA
   （亞甲基雙氧甲基安非他命）及Methamphe tamine（甲基安
    非他命）不得持有、施用、販賣，K他命則不得販賣。次按
    刑事上販賣罪之完成，與民事上買賣契約之成立，二者之概
    念尚有不同，刑事上之販賣行為，則須以營利為目的，將標
    的物販入或賣出，有一於此，其犯罪行為始為完成，苟行為
    人尚未將標的物販入或賣出，即難謂其販賣行為已屬完成（
    參照最高法院88年度臺上字第3760號判決意旨）。復按販賣
    毒品之所謂販賣行為，係行為人基於營利之目的，而販入或
    賣出毒品而言。販賣毒品者，其主觀上須有營利之意圖，且
    客觀上有販賣之行為，即足構成，至於實際上是否已經獲利
    ，則非所問。即於有償讓與他人之初，係基於營利之意思，
    並著手實施，而因故無法高於購入之原價出售，最後不得不
    以原價或低於原價讓與他人時，仍屬販賣行為。必也始終無
    營利之意思，縱以原價或低於原價有償讓與他人，方難謂為
    販賣行為，而僅得以轉讓罪論處（最高法院93年度臺上字第
    1651號刑事判決意旨參見）。是核被告己○○、丁○○上開
    所為，均係犯毒品危害防制條例第4條第2、3項之販賣第二
    、三級毒品罪。被告己○○、丁○○為供販賣而各持有第二
    、三級毒品之低度行為，均各為販賣第二、三級毒品之高度
    行為所吸收，不另論罪。起訴書雖僅記載被告丁○○及被告
    己○○有共同販賣第二級毒品予附表一編號1所示之人，及
    共同販賣第三級毒品予附表二編號1至5所示之人，暨被告丁○○有販賣第二、三級毒品予被告己○○之犯行，及僅指出
    被告二人所販賣之第二級毒品係MDMA，然檢察官就犯罪事實
    一部起訴者，其效力及於全部，本件被告己○○及被告丁○○其餘販賣第二、三級毒品之犯罪事實，與上開論罪科刑之
    部分，各有修正前連續犯之裁判上一罪關係，已如前述，又
    被告二人分別所販賣之上開泛稱搖頭丸之第二級毒品，既經
    檢驗出兼含均屬第二級毒品之MDMA（亞甲基雙氧甲基安非他
    命）及Methamphetam ine（甲基安非他命）成分，且為藥錠
    形式而難以分離，如上所述，本院自應就屬於實質上或裁判
    上一罪部分加以審判。又被告己○○、丁○○各多次販賣第
    二、三級毒品之犯行，均各時間緊接，方法相同，各觸犯均
    係構成要件相同之罪名，顯各係基於概括犯意為之，均各依
    修正前連續犯之規定論以一罪，並依修正前刑法第56條之規
    定均加重其刑（其中販賣第二級毒品之刑度無期徒刑部分不
    得加重）。被告己○○於附表一編號4、附表二編號9所示上
    開販賣第二、三級毒品之犯行，其中3次同時販賣第二級毒
    品、第三級毒品予證人丙○○，又於附表一編號3、附表二
    編號8所示上開販賣第二、三級毒品犯行，其中1次同時販賣
    第二級毒品、第三級毒品予證人戊○○；被告丁○○於附表
    三編號1、附表四編號1所示上開販賣第二、三級毒品犯行，
    其中至少1次同時販賣第二級毒品、第三級毒品予證人即同
    案被告己○○，又於附表三編號4、附表四編號4所示上開販
    賣第二、三級毒品犯行，其中1次同時販賣第二級毒品、第
    三級毒品予證人施柏嘉，被告二人上開所為，顯各係以一行
    為同時觸犯販賣第二、三級毒品罪，各為想像競合犯，各依
    修正後刑法第55條規定，各從一重以販賣第二級毒品罪處斷
    。
四、原審對被告二人論罪科刑，固非無見，惟查：(1)原審未審酌
    被告二人各有上開想像競合之情形，致此部分認事用法有所
    違誤；(2)扣案如附表六編號1所示之白色粉末26包，經鑑定
    之結果，檢出Acetaminophen（對位乙醯氨基酚）成分，有
    行政院衛生署管制藥品管理局管檢字第0950009015號鑑定書
    1 紙附卷可憑，並非行政院公告之各級毒品，原審誤為第三
    級毒品k他命而予以宣告沒收銷燬，顯有違誤；上訴人即被
    告二人均以原審未依想像競合犯論處為由上訴，為有理由，
    本院應將原判決撤銷改判。爰審酌毒品之危害至大，施用者
    不惟殘害自身，其因施用毒品而散盡家財連累家人，或為買
    毒鋌而走險者，更不可勝計，故毒品所造成之社會問題尤大
    於施用者本身所受之毒害，被告二人本身亦為施用毒品者，
    當知之甚稔，竟仍為謀個人私利以解其毒癮，販賣毒品使之
    蔓延，危害他人及社會匪淺，暨考量其犯罪手段、販賣毒品
    之期間、次數、所得之利益及智識程度、生活狀況及犯後坦
    承犯行等一切情狀，分別量處如主文第二、三所示之刑。
戊、沒收部分：
一、按毒品危害防制條例第19條第1項規定：犯第4條之罪者，其
    供犯罪所用或因犯罪所得之財物，均沒收之，如全部或一部
    不能沒收時，追徵其價額或以其財產抵償之。但該條項並無
    如同條例第18條第1項所定「不問屬於犯人與否，沒收之」
    之明文，自屬相對沒收主義之立法。是其應沒收之物，應以
    屬被告所有者為限。又該規定所稱「追徵其價額」者，係指
    所沒收之物為金錢以外之其他財物而無法沒收時，應追徵其
    價額，使其繳納與原物相當之價額。如所得財物為金錢而無
    法沒收時，始應「以其財產抵償之」（最高法院95年度台上
    字第305號判決意旨參照）。
二、被告己○○部分
（一）扣案之如附表五編號1所示除包裝袋外之K他命2包（毛重
      分別為0.7、0.1公克），及附表五編號2所示泛稱搖頭丸
      之兼含MDMA（亞甲基雙氧甲基安非他命）及Methamphe
      tamine（甲基安非他命）之藥錠2粒（原扣案3粒，送驗後
      剩餘2粒）係被告己○○所有，販入而供其販賣之第二、
      三級毒品，業據被告己○○供承在卷，均應依毒品危害防
      制條例第18條第1項前段，沒收銷燬之；至採樣鑑驗之部
      分，因已滅失，爰不再宣告沒收銷燬。
（二）本件被告己○○供以販賣第二、三級毒品所用之BENQ行動
      電話（使用SIM卡號）1支（如附表五編號8），係被告己○○所有，且係被告己○○用以裝放0000-000000號晶片
      卡以聯絡販賣第二、三級毒品所用之工具，而附表五編號
      1之包裝袋2個、編號3至6之塑膠管、分裝紙、大、小封口
      袋等物，為被告己○○所有，且係其販賣第二、三級毒品
      所用之物，業據被告己○○於原審審理時供承在卷，應均
      依毒品危害防制條例第19條第1項前段之規定諭知沒收；
      而門號0000-000000、0000-00000 0號晶片卡共2枚，雖亦
      係供被告己○○販賣第二、三級毒品所用之物，然依國內
      電信公司定型化契約之約定，上開晶片卡之所有權仍屬電
      信公司所有，申請人僅因承租門號而取得使用權，該晶片
      卡尚非被告己○○所有之物，自無從依毒品危害防制條例
      第19條第1項之規定予以宣告沒收之。
（三）又被告己○○販賣第二級毒品之所得財物5,700元及販賣
      第三級毒品所得財物54,900元（均未扣案，且均依罪疑惟
      輕原則，以最低之次數及最低金額計算被告販賣所得之財
      物，詳細計算方式參見附表一、二之販賣所得），應依毒
      品危害防制條例第19條第1項之規定宣告沒收，如全部或
      一部不能沒收時，應以其財產抵償之。
（四）至被告己○○為警調查之過程中，經警方自其身上起獲扣
      案如附表五編號7、9所示之行動電話2支，其中編號7所示
      之Sony Erisson牌行動電話，其內裝放之門號為0000-000
      00 0號晶片卡，雖為供被告己○○販賣第二、三級毒品聯
      絡之用，惟上開行動電話為被告己○○之母所有，至編號
      9所示之Panasonic牌行動電話，其內並無晶片卡，與本案
      無關，且查無積極證據足認係屬被告己○○供犯本案或因
      本案犯罪所得之物，爰不予宣告沒收。
三、被告丁○○部分
（一）扣案之如附表六編號2所示之兼含MDMA（亞甲基雙氧甲基
      安非他命）及Methamphetamine（甲基安非他命）之藥錠6
      粒（原扣案7粒，送驗後剩餘6粒）係被告丁○○所有，販
      入而供其販賣之第二級毒品，業據被告丁○○供承在卷，
      均應依毒品危害防制條例第18條第1項前段，沒收銷燬之
      ；至採樣鑑驗之部分，因已滅失，爰不再宣告沒收銷燬。
（二）本件被告丁○○供以販賣第二、三級毒品所用之Motorola
      牌行動電話（使用0000-000000號SIM卡）1支（如附表六
      編號6），係被告丁○○所有，且係被告丁○○用以裝放
      0000-0000 00號晶片卡以聯絡販賣第二、三級毒品所用之
      工具，而附表六編號5、10之塑膠管及小封口袋，均為被
      告丁○○所有，且係其販賣第二、三級毒品所用之物，業
      據被告丁○○於原審審理時供承在卷，應均依毒品危害防
      制條例第19條第1項前段之規定諭知沒收；而門號0000-00
      0000號晶片卡1枚，雖亦係供被告丁○○販賣第二、三級
      毒品所用之物，然依國內電信公司定型化契約之約定，上
      開晶片卡之所有權仍屬電信公司所有，申請人僅因承租門
      號而取得使用權，該晶片卡尚非被告丁○○所有之物，自
      無從依毒品危害防制條例第19條第1項之規定予以宣告沒
      收之。
（三）又被告丁○○販賣第二級毒品之所得財物92,800元及販賣
      第三級毒品所得財物55,100元（均未扣案，且均依罪疑惟
      輕原則，以最低之次數及最低金額計算被告販賣所得之財
      物，詳細計算方式參見附表三、四之販賣所得），應依毒
      品危害防制條例第19條第1項之規定宣告沒收，如全部或
      一部不能沒收時，應以其財產抵償之。
（四）至被告丁○○為警調查之過程中，經警方自其身上起獲扣
      案如附表六編號3之白色藥丸（原扣案10粒，驗餘8粒），
      經送請行政院衛生署管制藥品管理局鑑定，其中7粒（驗
      餘6粒）未檢出管制藥品成分，另3粒（驗餘2粒）檢出Tra
      zodone之抗憂鬱成分，扣案如附表六編號1之白色粉末26
      包，檢出Acetaminophen（對位乙醯氨基酚）成分，均非
      屬毒品危害防制條例處罰之毒品，亦非違禁物；又扣案如
      附表六編號7、8、9所示之行動電話3支，均與本案無關，
      且查無積極證據足認係屬被告丁○○供犯本案或因本案犯
      罪所得之物，爰不予宣告沒收。
（五）另扣案如附表六編號4所示之新台幣25,600元係被告丁○○所有，惟查無證據證明係販賣毒品所得之財物或預備之
      物，爰不另宣告沒收。
戊、爰不另為無罪之諭知部分：
    公訴意旨雖以：洪碧韓另於95年3 月25日，以電話撥打被告
    己○○之0000-000000 號行動電話，向己○○購得第二級毒
    品MDMA1 次，而公訴人認被告己○○涉有此部分之犯行，無
    非係以被告己○○之0000-000000 號通訊監察譯文為其所憑
    之論據。訊據被告己○○則堅決否認其事，辯稱：伊並未販
    賣MDMA予洪碧韓等語，且證人洪碧韓於原審審理時證稱：當
    天伊打電話向己○○訂K他命，講好1克，地點約在早餐店附
    近，伊到時，己○○說要下來，伊就與己○○說還要一粒「
    衣服」，己○○有拿下來要給伊，當時想要嘗試看看，但最
    後不敢拿，想想還是不要了等語，且觀之上開通訊監察譯文
    之內容，僅提及「還要一粒『衣服』」，並未提及其欲以價
    金購買，及買賣交易之金額，自難認定被告己○○於拿MDMA
    自始即出於販賣之意思，況依證人洪碧韓上開所述，被告己○○亦未交付MDMA予洪碧韓，是此部分之證據尚嫌不足，惟
    此部分與上開論罪科刑部分（即被告己○○販賣第二級毒品
    MDMA予附表一所示之人）有修正前連續犯之裁判上一罪關係
    ，爰不另為無罪之諭知。
丁、附此敘明部分：
    併案意旨雖以：陳子顯自不詳之時起，以行動電話與被告己○○聯絡後，前後向被告己○○購得不詳價格之第二級毒品
    MDMA3次及第三級毒品K他命6次等語。按被告或共犯之自白
    ，不得作為有罪判決之唯一證據，仍應調查其他必要之證據
    ，以察其是否與事實相符，刑事訴訟法第156條第2項定有明
    文。經查：被告己○○否認有何販賣第二、三級毒品予陳子
    顯之犯行，於原審辯稱：均是無償請他施用等語，且證人陳
    子顯迭於警詢時證稱：「我大約向己○○取得搖頭丸2、3
    次，K他命約5、6次，詳細次數我忘了…己○○提供我的毒
    品都是免費請我施用，並沒有想我收取獲利。」，於原審審
    理時亦具結證稱：伊有向己○○拿過2次搖頭丸，5、6次K他
    命，地點均在時尚舞廳，己○○並未向伊收取金錢，單純請
    伊施用等語，且依卷附之被告己○○所使用之0000-000000
    號行動電話通訊監察譯文之內容顯示，被告己○○與陳子顯
    之間，分別於95年3月21日、同年3月24日、3月25日、4月1
    日就搖頭丸（即譯文中所稱「飯丸」）及K他命（即譯文中
    所稱「褲子」）有行動電話之通話內容，惟均未提及收取價
    金或價金為何，有上開通訊監察譯文在卷可參，此外，尚查
    無其他積極證據足以認定被告己○○確有此部分販賣犯行，
    公訴人併案所指此部分販賣犯行即屬難以證明，本院不能認
    定此部分與起訴書所載部分具有裁判上一罪關係，無從併案
    審理，至於被告己○○是否涉犯無償提供搖頭丸及K他命予
    陳子顯施用之轉讓犯行，應由檢察官另行偵處。
據上論結，應依刑事訴訟法第369條第1項前段、第364條、第299
條第1項前段，毒品危害防制條例第4條第2項、第3項、第18條第
1項前段、第19條第1項，刑法第11條前段、第2條第1項前段、刑
法修正前第56條、修正前第33條第5款、現行第55條，判決如主
文。
本案經檢察官甲○○到庭執行職務。
中　　華　　民　　國　　96　　年　　1 　　月　　30　　日
            刑事第九庭  審判長法　官　陳  筱  珮
                              法　官　趙  春  碧
                              法　官　余  仕  明
上列正本證明與原本無異。
如不服本判決應於收受送達後十日內向本院提出上訴書狀，其未
敘述上訴之理由者並得於提起上訴後十日內向本院補提理由書（
均須按他造當事人之人數附繕本）。
                              書記官  林  玉  惠
中　　華　　民　　國　　96　　年　　1  　　月　 31  　日
毒品危害防制條例第4條第2項、第3項
製造、運輸、販賣第二級毒品者，處無期徒刑或 7 年以上有期徒
刑，得併科新臺幣 7 百萬元以下罰金。
製造、運輸、販賣第三級毒品者，處 5 年以上有期徒刑，得併科
新臺幣 5 百萬元以下罰金。
毒品危害防制條例第18條第1項
查獲之第一、二級毒品及專供製造或施用第一、二級毒品之器具
，不問屬於犯人與否，均沒收銷燬之；查獲之第三、四級毒品及
製造或施用毒品之器具，無正當理由而擅自持有者，均沒入銷燬
之。但合於醫藥、研究或訓練之用者，得不予銷燬。
毒品危害防制條例第19條第1項
犯第 4 條至第 9 條、第 12 條、第 13 條或第 14 條第 1 項、
第2項之罪者，其供犯罪所用或因犯罪所得之財物，均沒收之，
如全部或一部不能沒收時，追徵其價額或以其財產抵償之。
附表一  被告己○○連續販賣第二級毒品（泛稱搖頭丸）部分
┌──┬────┬───────┬───────┬─────┬─────┬───────┐
│編號│ 購毒者 │   犯罪時間   │  犯罪地點    │ 交易金額 │交易次數  │  販賣所得    │
├──┼────┼───────┼───────┼─────┼─────┼───────┤
│ 1  │ 楊京諺 │95年2月間某日 │彰化縣溪湖鎮  │新臺幣（下│1次       │400元1      │
│    │        │              │某「7-11便利  │同）400元 │          │＝400元       │
│    │        │              │商店」。      │。        │          │              │
├──┼────┼───────┼───────┼─────┼─────┼───────┤
│ 2  │ 乙○○ │自95年1月間某 │彰化縣溪湖鎮  │以每顆500 │4次       │500元4      │
│    │        │日起，至95年4 │二溪路早餐店  │元之代價  │          │＝2,000元     │
│    │        │月3日凌晨5時許│及「7-11便利  │          │          │              │
│    │        │止。          │商店」等地。  │          │          │              │
├──┼────┼───────┼───────┼─────┼─────┼───────┤
│ 3  │ 戊○○ │自94年11月中旬│在己○○指定之│以每顆400 │3次       │500元×1      │
│    │        │某日起，至95年│地點          │元至500元 │（其中1次 │＋400元×2    │
│    │        │4月4日凌晨3時 │              │之代價    │與附表二編│＝1300 元     │
│    │        │許止。        │              │          │號8所 示同│              │
│    │        │              │              │          │時販賣）  │              │
├──┼────┼───────┼───────┼─────┼─────┼───────┤
│ 4  │ 丙○○ │自95年1月間某 │在己○○家中  │以每粒400 │5次       │400元5      │
│    │        │日起，至95年4 │              │元之代價  │（其中3次 │＝2,000元     │
│    │        │月間某日止。  │              │          │與附表二編│              │
│    │        │              │              │          │號9所示同 │              │
│    │        │              │              │          │時販賣）  │              │
└──┴────┴───────┴───────┴─────┴─────┴───────┘
附表二  被告己○○連續販賣第三級毒品K他命部分
┌──┬────┬───────┬───────┬─────┬─────┬───────┐
│編號│ 購毒者 │   犯罪時間   │  犯罪地點    │ 交易金額 │交易次數  │  販賣所得    │
├──┼────┼───────┼───────┼─────┼─────┼───────┤
│ 1  │ 曾偉成 │自94年11、12月│彰化縣溪湖鎮  │每次交易金│2次       │1,200元2    │
│    │        │間某日起，至95│              │額均為新臺│          │＝2,400元     │
│    │        │年4月上旬某日 │              │幣（下同）│          │              │
│    │        │止。          │              │1,200元   │          │              │
├──┼────┼───────┼───────┼─────┼─────┼───────┤
│ 2  │ 洪碧韓 │自95年11、12月│彰化縣溪湖鎮  │每次交易金│10次      │1,200元10   │
│    │        │間某日起，至95│員鹿路己○○早│額均為    │          │＝12,000元    │
│    │        │年3月間某日止 │餐店          │1,200元   │          │              │
│    │        │。            │              │          │          │              │
├──┼────┼───────┼───────┼─────┼─────┼───────┤
│ 3  │ 楊京諺 │自94年11、12月│彰化縣溪湖鎮及│每次交易金│共3次     │1,200元3    │
│    │        │間某日起，至95│己○○之住處  │額均為    │          │＝3,600元     │
│    │        │年2月間某日止 │              │1,200元   │          │              │
│    │        │。            │              │          │          │              │
├──┼────┼───────┼───────┼─────┼─────┼───────┤
│ 4  │ 陳志豪 │自94年12月間某│己○○指定之地│每次交易金│10次      │1,300元10   │
│    │        │日起，至95年1 │點            │額均為    │          │＝13,000元    │
│    │        │月下旬某日止  │              │1,300元   │          │              │
│    │        │。            │              │          │          │              │
├──┼────┼───────┼───────┼─────┼─────┼───────┤
│ 5  │ 施易霆 │自94年年底某日│己○○之住處  │每次交易金│10次      │1,300元10   │
│    │        │起，至95年4月 │              │額均為    │          │＝13,000元    │
│    │        │下旬某日止。  │              │1,300元   │          │              │
├──┼────┼───────┼───────┼─────┼─────┼───────┤
│ 6  │ 林義凱 │自95年3月25日 │彰化縣溪湖鎮二│以1,200元 │1次       │1200元        │
│    │        │凌晨2時許止。 │溪路「東京服飾│之代價    │          │              │
│    │        │              │」對面        │          │          │              │
├──┼────┼───────┼───────┼─────┼─────┼───────┤
│ 7  │ 乙○○ │自95年1月間某 │彰化縣溪湖鎮二│以每包    │20次      │1,300元20   │
│    │        │日起，至95年4 │溪路某早餐店及│1,300元之 │          │＝2,600元     │
│    │        │月3日凌晨5時許│「7-11便利商店│價        │          │              │
│    │        │止。          │」等地        │          │          │              │
├──┼────┼───────┼───────┼─────┼─────┼───────┤
│ 8  │ 戊○○ │自94年11月中旬│在己○○指定之│以每包    │3次       │1,300元1    │
│    │        │某日起，至95年│地點          │1,200元至 │（其中1次 │＋1,200元2  │
│    │        │4月4日凌晨3時 │              │1,300元之 │與附表一編│＝3,700元     │
│    │        │許止。        │              │價        │號3所示同 │              │
│    │        │              │              │          │時販賣）  │              │
├──┼────┼───────┼───────┼─────┼─────┼───────┤
│ 9  │  丙○○│自95年1月間某 │己○○住處    │以每包    │3次       │1,200元1    │
│    │        │日起，至95年4 │              │1,100元至 │（其中3次 │＋1,100元2＝│
│    │        │月間某日止。  │              │1,200元之 │與附表一編│3,400元       │
│    │        │              │              │代價      │號4所示同 │              │
│    │        │              │              │          │時販賣）  │              │
└──┴────┴───────┴───────┴─────┴─────┴───────┘
附表三  被告丁○○販賣第二級毒品（泛稱搖頭丸）部分
┌──┬────┬───────┬───────┬─────┬─────┬───────┐
│編號│ 購毒者 │   犯罪時間   │  犯罪地點    │ 交易金額 │交易次數  │  販賣所得    │
├──┼────┼───────┼───────┼─────┼─────┼───────┤
│ 1  │ 己○○ │自94年11、12月│丁○○住處或廖│以每顆新臺│共計8次   │ 2,00058  │
│    │        │間某日起，至95│廷豐住處      │幣（下同）│（其中1次 │＝80,000元    │
│    │        │年4月底某日止 │              │2,000元   │與附表四編│              │
│    │        │。            │              │之代價，每│號1所示同 │              │
│    │        │              │              │次購買5顆 │時販賣）  │              │
├──┼────┼───────┼───────┼─────┼─────┼───────┤
│ 2  │ 黃佳殿 │自95年2月間某 │丁○○住處    │以每顆500 │7次       │500元7      │
│    │        │日起，至95年4 │              │元之代價  │（其中1次 │＝3,500元     │
│    │        │月26日18時許止│              │          │與附表四編│              │
│    │        │。            │              │          │號4所示同 │              │
│    │        │              │              │          │時販賣）  │              │
├──┼────┼───────┼───────┼─────┼─────┼───────┤
│ 3  │ 蔡任輝 │95年4月19日23 │彰化縣北斗鎮「│以每顆400 │1次       │400元         │
│    │        │時許。        │嘉年華KTV」外 │元之代價  │          │              │
├──┼────┼───────┼───────┼─────┼─────┼───────┤
│ 4  │ 施柏嘉 │自94年11、12月│丁○○住處或施│以每粒400 │5次       │4005        │
│    │        │間某日起，至95│柏嘉住處      │元之代價  │          │＝2,000元     │
│    │        │年4月16日凌晨0│              │          │          │              │
│    │        │時36分許。    │              │          │          │              │
├──┼────┼───────┼───────┼─────┼─────┼───────┤
│ 5  │ 施柏隆 │自94年11、12月│丁○○住處或施│以每粒400 │5次       │400元5      │
│    │        │間某日起，至95│柏隆住處      │元之代價  │          │＝2,000元     │
│    │        │年4月25日止。 │              │          │          │              │
├──┼────┼───────┼───────┼─────┼─────┼───────┤
│ 6  │ 楊禮偉 │自95年1、2月間│彰化縣埔鹽鄉彰│以每粒500 │3次       │500元3      │
│    │        │某日起，至95年│水路之一間寺廟│元之代價  │          │＝1,500元     │
│    │        │4月底某日止。 │前            │          │          │              │
├──┼────┼───────┼───────┼─────┼─────┼───────┤
│ 7  │ 蔡立國 │自94年10月中旬│丁○○住處或蔡│以每粒450 │2次       │450元2      │
│    │        │某日起，至95年│立國住處之附近│元之代價  │          │＝900元       │
│    │        │4月25日止。   │              │          │          │              │
├──┼────┼───────┼───────┼─────┼─────┼───────┤
│ 8  │ 楊漢彬 │自94年1、2月間│彰化縣溪湖鎮之│以每粒400 │4次       │400元4      │
│    │        │某日起，至95年│「全家福KTV」 │元之代價  │          │＝1,600元     │
│    │        │4月16日某日止 │內            │          │          │              │
│    │        │。            │              │          │          │              │
├──┼────┼───────┼───────┼─────┼─────┼───────┤
│ 9  │ 丙○○ │自94年10、11月│在丁○○住處  │以每粒400 │2次       │500元1      │
│    │        │初某日起，至94│              │元至500元 │          │＋400元1    │
│    │        │年12月某日止  │              │之代價    │          │ ＝900元      │
└──┴────┴───────┴───────┴─────┴─────┴───────┘
附表四  被告丁○○販賣第三級毒品K他命部分
┌──┬────┬───────┬───────┬─────┬─────┬───────┐
│編號│ 購毒者 │   犯罪時間   │  犯罪地點    │ 交易金額 │交易次數  │  販賣所得    │
├──┼────┼───────┼───────┼─────┼─────┼───────┤
│ 1  │ 己○○ │自94年11、12月│丁○○住處或廖│以每克新臺│10次      │2,200元1    │
│    │        │間某日起，至95│廷豐住處      │幣（下同）│（其中1次 │＋2,0009    │
│    │        │年4月底某日止 │              │1,000元至 │與附表三編│＝20,200元    │
│    │        │              │              │1,100元為 │號1所示同 │              │
│    │        │              │              │代價，每次│時販賣）  │              │
│    │        │              │              │購買2至3克│          │              │
├──┼────┼───────┼───────┼─────┼─────┼───────┤
│ 2  │ 何長勳 │自95年1月間某 │丁○○指定之地│每次交易金│共3次     │1,300元1    │
│    │        │日起，至同年4 │點            │額均為    │          │＋1,2002    │
│    │        │月25日21時許  │              │1,200元或 │          │＝3,700元     │
│    │        │止。          │              │1,300元   │          │              │
├──┼────┼───────┼───────┼─────┼─────┼───────┤
│ 3  │ 黃佳殿 │自95年2月間某 │丁○○住處    │以每0.8公 │7次       │1,300元7    │
│    │        │日起，至同年4 │              │克1,300元 │          │＝9,100元     │
│    │        │月26日18時許止│              │之代價    │          │              │
│    │        │。            │              │          │          │              │
├──┼────┼───────┼───────┼─────┼─────┼───────┤
│ 4  │ 施柏嘉 │自94年11、12月│丁○○住處或施│以每包    │7次       │1,2007      │
│    │        │間某日起，至95│柏嘉住處      │1,200元之 │（其中1次 │＝8,400元     │
│    │        │年4月16日凌晨0│              │代價      │與附表三編│              │
│    │        │時36分許止。  │              │          │號4所示同 │              │
│    │        │              │              │          │時販賣）  │              │
├──┼────┼───────┼───────┼─────┼─────┼───────┤
│ 5  │ 施柏隆 │自94年11、12月│丁○○住處或施│以每包    │2次       │1,200元2    │
│    │        │間某日起，至95│柏隆住處      │1,200元之 │          │＝2,400元     │
│    │        │年4月25日止。 │              │代價      │          │              │
├──┼────┼───────┼───────┼─────┼─────┼───────┤
│ 6  │ 蔡立國 │自94年10月中旬│丁○○住處或蔡│以每包    │1次       │1,300元       │
│    │        │某日起，至95年│立國住處之附近│1,300元之 │          │              │
│    │        │4月25日止。   │              │代價      │          │              │
├──┼────┼───────┼───────┼─────┼─────┼───────┤
│ 7  │ 楊漢彬 │自94年1、2月間│彰化縣溪湖鎮之│以每包    │4次       │1,200元4    │
│    │        │某日起，至95年│「全家福KVT」 │1,200元之 │          │＝4,800元     │
│    │        │4月16日止。   │內            │代價      │          │              │
├──┼────┼───────┼───────┼─────┼─────┼───────┤
│ 8  │ 丙○○ │自94年10、11月│丁○○住處    │ 以每包   │4次       │1,300元4    │
│    │        │初某日起，至94│              │ 1,300元之│          │＝5,200元     │
│    │        │年12月間某日止│              │ 代價     │          │              │
│    │        │。            │              │          │          │              │
└──┴────┴───────┴───────┴─────┴─────┴───────┘
附註：
以上附表一至四所示之販賣次數及金額，依罪疑惟輕之原則，均
以最有利於被告己○○及丁○○之次數及金額計算，附此敘明。
附表五
┌──┬───────┬───────┬─────┬───────┐
│編號│   品    名   │  數     量   │  所有人  │備     註     │
├──┼───────┼───────┼─────┼───────┤
│  1 │K他命         │2包（其中1包毛│己○○    │供販賣或施用毒│
│    │              │重0.7公克；另1│          │品所用        │
│    │              │包毛重0.1公克 │          │              │
│    │              │）            │          │              │
├──┼───────┼───────┼─────┼───────┤
│  2 │兼含MDMA及Meth│3 粒（驗餘1 粒│己○○    │供販賣施用毒品│
│    │amphetamin藥錠│及碎錠）      │          │所用          │
├──┼───────┼───────┼─────┼───────┤
│  3 │塑膠管        │1支           │己○○    │供販毒所用    │
│    │              │              │          │              │
├──┼───────┼───────┼─────┼───────┤
│  4 │K他命分裝瓶   │1個           │己○○    │供販毒所用    │
│    │              │              │          │              │
├──┼───────┼───────┼─────┼───────┤
│  5 │小封口袋      │3個           │己○○    │供販毒所用    │
│    │              │              │          │              │
├──┼───────┼───────┼─────┼───────┤
│  6 │大封口袋      │1包           │己○○    │供販毒所用    │
├──┼───────┼───────┼─────┼───────┤
│  7 │Sony Erisson  │1支           │己○○    │              │
│    │手機；SIM卡： │              │之母      │              │
│    │0000000000；序│              │          │              │
│    │號：          │              │          │              │
│    │00000000000000│              │          │              │
│    │307           │              │          │              │
├──┼───────┼───────┼─────┼───────┤
│  8 │BENQ手機；SIM │1支           │己○○    │供販毒所用    │
│    │卡：0000000000│              │          │              │
│    │；序號：      │              │          │              │
│    │00000000000000│              │          │              │
│    │8             │              │          │              │
├──┼───────┼───────┼─────┼───────┤
│  9 │Panasonic手機 │1支           │己○○    │              │
│    │，SIM卡：無； │              │          │              │
│    │序號：        │              │          │              │
│    │00000000000000│              │          │              │
│    │5             │              │          │              │
└──┴───────┴───────┴─────┴───────┘
附表六
┌──┬───────┬───────┬─────┬───────┐
│編號│   品    名   │  數     量   │  所有人  │備     註     │
├──┼───────┼───────┼─────┼───────┤
│  1 │Acetaminophen │26包（每包毛重│丁○○    │              │
│    │（對位乙醯氨基│0.7公克，合計 │          │              │
│    │酚）          │毛重18.2公克）│          │              │
├──┼───────┼───────┼─────┼───────┤
│  2 │兼含MDMA及Meth│1 包（扣案共7 │丁○○    │供販毒所用    │
│    │amphetamin藥錠│粒，驗餘6粒） │          │              │
├──┼───────┼───────┼─────┼───────┤
│  3 │白色藥丸      │1 包（扣案共10│丁○○    │              │
│    │              │粒，驗餘8粒） │          │              │
├──┼───────┼───────┼─────┼───────┤
│  4 │新臺幣25,600元│25,600元      │丁○○    │              │
├──┼───────┼───────┼─────┼───────┤
│  5 │塑膠管        │1支           │丁○○    │供販毒所用    │
├──┼───────┼───────┼─────┼───────┤
│  6 │Motorola手機；│1支           │丁○○    │供販毒所用    │
│    │門號：        │              │          │              │
│    │0000000000；序│              │          │              │
│    │號：          │              │          │              │
│    │00000000000000│              │          │              │
│    │9             │              │          │              │
├──┼───────┼───────┼─────┼───────┤
│  7 │NEC手機，門號 │1支           │丁○○    │              │
│    │：0000000000，│              │          │              │
│    │序號：        │              │          │              │
│    │00000000000000│              │          │              │
│    │0             │              │          │              │
├──┼───────┼───────┼─────┼───────┤
│  8 │OKWAP手機；卡 │1支           │ 丁○○之 │              │
│    │號：          │              │ 某姓名年 │              │
│    │00000000000000│              │ 籍不詳之 │              │
│    │621305V10，   │              │ 友人     │              │
│    │序號：352727- │              │          │              │
│    │00-000000-0   │              │          │              │
├──┼───────┼───────┼─────┼───────┤
│  9 │Nokia手機（無 │1支           │丁○○    │              │
│    │SIM卡），序號 │              │          │              │
│    │：            │              │          │              │
│    │00000000000000│              │          │              │
│    │3019          │              │          │              │
├──┼───────┼───────┼─────┼───────┤
│  10│小封口袋      │9個           │丁○○    │供販毒所用    │
└──┴───────┴───────┴─────┴───────┘